sv: Säkerhetsfunktioner baby- och småbarnsutrustning: 3-punktssele; 5-punktssele; Energiabsorberande skum; Antiglidbas; Sidokollisionsskydd; Övrigt
sl-SI: Varnostne funkcije opreme za dojenčke in malčke: 3-točkovni varnostni pas; 5-točkovni varnostni pas; Pena za absorpcijo energije; Nedrseča podlaga; Zaščita pred bočnim trkom; Drugo
lt-LT: Kūdikiams / mažiems vaikams skirtos įrangos saugos ypatybės: 3 taškų diržai; 5 taškų diržai; Energiją sugeriantis porolonas; Neslystantis pagrindas; Apsauga nuo šoninių smūgių; Kita
en: Baby/Toddler equipment safety features: 3-point harness; 5-point harness; Energy-absorbing foam; Non-slip base; Side-impact protection; Other
es: Características de seguridad del equipo para niños pequeños/bebés: Arnés de 3 puntos; Arnés de 5 puntos; Espuma absorbente de energía; Base antideslizante; Protección contra impactos laterales; Otros
hr-HR: Sigurnosne značajke opreme za bebe / malu djecu: Pojas s tri točke vezivanja; Pojas s pet točaka vezivanja; Pjena koja apsorbira energiju; Neklizajuća baza; Zaštita od bočnog sudara; Ostalo
ro-RO: Caracteristici de siguranță echipament pentru bebeluși/copii mici: Ham cu prindere în 3 puncte; Ham cu prindere în 5 puncte; Spumă absorbantă de șocuri; Bază antiderapantă; Protecție împotriva impactului lateral; Altele
nb: Sikkerhetsfunksjoner for baby-/småbarnsutstyr: 3-punktssele; 5-punktssele; Energiabsorberende skum; Antisklibase; Sidekollisjonsbeskyttelse; Annet
el: Χαρακτηριστικά ασφαλείας βρεφικού/παιδικού εξοπλισμού: Ζώνη τριών σημείων; Ζώνη πέντε σημείων; Αφρός απορρόφησης ενέργειας; Αντιολισθητική βάση; Προστασία από πλευρικές κρούσεις; Άλλο
pt-PT: Características de segurança de equipamentos para bebés/crianças: Arnês de 3 pontos; Arnês de 5 pontos; Espuma absorvente de energia; Sem base antiderrapante; Proteção contra impactos laterais; Outro
ru: Безопасность товара для детей или младенцев: 3-точечный ремень безопасности; 5-точечный ремень безопасности; Энергопоглощающая пена; Нескользящая основа; Защита от бокового удара; Другое
fr: Caractéristiques de sécurité des équipements pour bébé/enfant en bas âge: harnais 3 points; harnais 5 points; Mousse amortissante; Base antidérapante; Protection contre les chocs latéraux; Autre
ja: ベビー/幼児用機器の安全機能: 3点式ハーネス; 5点式ハーネス; エネルギー吸収フォーム; 滑り止めベース; 側面衝撃保護; その他
th: คุณลักษณะด้านความปลอดภัยของอุปกรณ์สำหรับทารก/เด็กเล็ก: สายยึดโยง 3 จุด; สายยึดโยง 5 จุด; โฟมดูดซับแรงกระแทก; ฐานกันลื่น; ป้องกันการกระแทกด้านข้าง; อื่นๆ
ko: 영유아 장비 안전 기능: 3점식 하네스; 5점식 하네스; 에너지 흡수 폼; 미끄럼 방지 베이스; 측면 충격 보호; 기타
pl: Środki bezpieczeństwa sprzętu dla dzieci i niemowląt: 3-punktowe pasy bezpieczeństwa; 5-punktowe pasy bezpieczeństwa; Pianka pochłaniająca energię; Antypoślizgowa podstawa; Ochrona przed uderzeniami bocznymi; Inne
pt-BR: Recursos de segurança de equipamentos para bebês/crianças: Arnês de 3 pontos; Arnês de 5 pontos; Espuma de absorção de energia; Base antiderrapante; Proteção contra impactos laterais; Outro
cs: Bezpečnostní prvky dětského a batolecího vybavení: 3bodový pás; 5bodový pás; Pěna pohlcující energii; Protiskluzová základna; Ochrana proti bočnímu nárazu; Jiné
zh-CN: 婴幼儿设备安全功能: 三点式安全带; 五点式安全带; 吸能泡沫; 防滑底座; 侧面撞击保护系统; 其他
vi: Các tính năng an toàn của thiết bị dành cho trẻ sơ sinh/trẻ tập đi: Dây đai 3 điểm; Dây đai 5 điểm; Bọt hấp thụ năng lượng; Đế chống trượt; Chống va đập bên; Khác
hu: Csecsemőknek/Kisgyermekeknek készült eszközök biztonsági jellemzői: 3 pontos heveder; 5 pontos heveder; Energiaelnyelő hab; Csúszásmentes alap; Oldalsó ütközés elleni védelem; Egyéb
it: Funzionalità di sicurezza dell'attrezzatura per neonati/bambini piccoli: Imbracatura con 3 punti di ancoraggio; Imbracatura con 5 punti di ancoraggio; Schiuma di assorbimento energia; Base antiscivolo; Protezione dagli impatti laterali; Altro
de: Sicherheitsmerkmale für Baby-/Kleinkindausstattung: 3-Punkt-Gurt; 5-Punkt-Gurt; Energieabsorbierender Schaum; Rutschfeste Unterseite; Seitenaufprallschutz; Sonstiges
tr: Bebek ve küçük çocuk ekipmanlarının güvenlik özellikleri: 3 noktalı emniyet kemeri; 5 noktalı emniyet kemeri; Enerji emici köpük; Kaymaz taban; Yan darbe koruması; Diğer
bg-BG: Функции за безопасност на оборудването за бебета/малки деца: 3-точков колан; 5-точков колан; Енергопоглъщаща пяна; Неплъзгаща се основа; Защита при страничен удар; Други
da: Sikkerhedsfunktioner for udstyr til babyer og småbørn: 3-punktssele; 5-punktssele; Energiabsorberende skum; Skridsikker bund; Sidekollisionsbeskyttelse; Andet
sk-SK: Bezpečnostné prvky výbavy pre bábätká: 3-bodový pás; 5-bodový pás; Pena absorbujúca energiu; Protišmyková základňa; Ochrana pri bočnom náraze; Iné
nl: Veiligheidskenmerken baby-/peuteruitrusting: 3-puntsgordel; 5-puntsgordel; Energie-absorberend schuim; Antislipbasis; Bescherming tegen botsingen van de zijkant; Andere
zh-TW: 嬰幼兒設備安全功能: 3 點式安全帶; 5 點式安全帶; 能量吸收泡棉; 防滑底座; 側邊碰撞保護; 其他
fi: Vauvan/taaperon varusteiden turvaominaisuudet: 3-pistevaljaat; 5-pistevaljaat; Energiaa imevä vaahto; Liukumaton pohja; Sivutörmäyssuoja; Muu